臺灣屏東地方法院刑事判決　　　　　　　 96年度訴字第206號
公　訴　人　臺灣屏東地方法院檢察署檢察官
被　　　告　甲○○
　　　　　　　　　　現另案於臺灣高雄看守所羈押中
上列被告因違反毒品危害防制條例案件，經檢察官提起公訴（96
年度毒偵字第99號），被告於準備程序中先就被訴事實為有罪之
陳述，本院合議庭裁定改依簡式審判程序審理，判決如下：
    主  文
甲○○施用第一級毒品，累犯，處有期徒刑壹年，扣案之第一級
毒品海洛因壹小包（含袋重零點玖肆公克）沒收銷燬；又施用第
二級毒品，累犯，處有期徒刑拾月，扣案之殘留甲基安非他命吸
食器壹個沒收銷燬，吸食器壹個沒收。應執行有期徒刑壹年捌月
，扣案之第一級毒品海洛因壹小包（含袋重零點玖肆公克）及殘
留甲基安非他命吸食器壹個均沒收銷燬，吸食器壹個沒收。
    事  實
一、甲○○前因加重竊盜案件，經臺灣臺東地方法院以89年度東
    簡字第222 號判處有期徒刑7 月，緩刑3 年確定，該緩刑嗣
    後經撤銷；又因妨害自由案件，經臺灣高等法院高雄分院以
    90年度上訴字第605 號判處有期徒刑2 月確定；復於民國92
    年間，因違反毒品危害防制條例等案件，經臺灣彰化地方法
    院以92年度訴字第547 號判處應執行有期徒刑2 年確定，上
    開案件徒刑接續執行，甫於95年3 月19日縮短刑期執行完畢
    。另因施用毒品案件，經臺灣高雄地方法院裁定送觀察、勒
    戒後，因認有繼續施用毒品之傾向，復經臺灣高雄地方法院
    以89年毒聲字7080號裁定令入戒治處所施以強制戒治，後於
    90年9 月6 日因保護管束期滿執行完畢，由臺灣高雄地方法
    院檢察署檢察官以90年度戒毒偵字第996 號為不起訴處分確
    定。復因施用毒品案件，經臺灣彰化地方法院，以92年度毒
    聲字第754 號裁定令入戒治處所施以強制戒治，後因法律修
    正報結，於93年1 月9 日釋放，該案並經起訴判刑（即上開
    臺灣彰化地方法院92年度訴字第547 號判決）。
二、詎其仍不知悔改，復基於施用第一級毒品海洛因之犯意，於
    96年1 月4 日中午，在屏東縣恆春鎮四溝里某朋友住處，以
    將海洛因摻入香菸吸食之方式，施用海洛因1 次；另基於施
    用第二級毒品甲基安非他命之犯意，在前開時地，以將甲基
    安非他命置於玻璃球內加熱後吸食煙霧之方式，施用第二級
    毒品甲基安非他命1 次。嗣為警於同日17時許，在屏東縣恆
    春鎮○○路興北巷口查獲，並扣得第一級毒品海洛因1 小包
    （含袋重0.94公克）、甲基安非他命吸食器1 個及殘留甲基
    安非他命之吸食器1 個，且經其同意採尿送驗後，尿液呈嗎
    啡及甲基安非他命陽性反應。
三、案經內政部警政署保安警察第三總隊第二大隊報告臺灣屏東
    地方法院檢察署檢察官偵查起訴。
    理  由
一、本案被告甲○○所犯為死刑、無刑徒刑或最輕本刑為3 年以
    上有期徒刑以外之罪，其於準備程序中就被訴事實為有罪之
    陳述，經法官告知簡式審判程序之旨，並聽取公訴人、被告
    之意見後，本院依刑事訴訟法第273 條之1 第1 項規定，裁
    定由受命法官獨任進行簡式審判程序，合先敘明。
二、上開犯罪事實，業據被告於本院審理時坦承不諱，且被告於
    96年1 月4 日經警採其尿液送驗結果，確呈嗎啡及甲基安非
    他命陽性反應，有高雄市立凱旋醫院96年1 月15日濫用藥物
    尿液檢驗報告、濫用藥物尿液檢體編號監管紀錄表各1 紙在
    卷可稽；且扣案之白色粉末1 小包（含袋重0.94公克），經
    送請法務部調查局鑑驗結果，確係第一級毒品海洛因無訛，
    有該局96年4 月6 日調科壹字第09623030890 號鑑定書1 紙
    附卷可憑；又扣案之吸食器2 個，經本院囑託高雄醫學大學
    附設中和紀念醫院檢驗結果，其中1 個吸食器呈甲基安非他
    命陽性反應，另1 個吸食器無毒品反應，有該院96年4 月2
    日報告編號0000－000 至522 號之檢驗報告2 紙附卷可憑，
    是被告前開不利於己之自白，確與事實相符，應堪採信。又
    被告雖係經強制戒治執行完畢後5 年後再犯本件施用毒品案
    件，有臺灣屏東地方法院檢察署刑案資料查註紀錄表及臺灣
    高等法院被告前案紀錄表各1 份紙附卷可參，然按修正毒品
    危害防制條例就施用毒品者，祇於「初犯」及「5 年後再犯
    」2 種情形，有其追訴條件之限制，即須於初犯經觀察勒戒
    或強制戒治釋放後，5 年內均無施用毒品之行為，始能認其
    前所實施之觀察勒戒或強制戒治已足遮斷毒癮，而得於5 年
    後再犯時，再予適用初犯之規定，重行觀察勒戒等程序，倘
    5 年內已經再犯，被依法追訴處罰，縱其第3 次（或第3 次
    以上）施用毒品之時間在初犯釋放5 年後，即與「5 年後再
    犯」之情形有別，亦即5 年期間之計算，係指相鄰之前後2
    次之施用毒品時間之間隔而言，非可飛躍自初次起算其5 年
    期間，最高法院95年度臺非字第65號判決意旨可資參照，被
    告前開強制戒治執行完畢後，既已因施用毒品案件復經判刑
    確定（即上開臺灣彰化地方法院92年度訴字第547 號判決）
    ，故被告本件施用毒品犯行自可追訴處罰，是本件事證明確
    ，被告犯行洵堪認定，應依法論科。
三、查海洛因、甲基安非他命分別係毒品危害防制條例第2 條第
    2 項第1 、2 款所定之第一、二級毒品，不得非法持有、施
    用。故核被告所為，係犯毒品危害防制條例第10條第1 項、
    第2 項施用第一級、第二級毒品罪。其於施用海洛因與甲基
    安非他命前後持有海洛因與甲基安非他命犯行，各為其施用
    之高度行為所吸收，均不另論罪。又被告前因加重竊盜案件
    ，經臺灣臺東地方法院以89年度東簡字第222 號判處有期徒
    刑7 月，緩刑3 年確定，該緩刑嗣後經撤銷；又因妨害自由
    案件，經臺灣高等法院高雄分院以90年度上訴字第605 號判
    處有期徒刑2 月確定；復於92年間因違反毒品危害防制條例
    等案件，經臺灣彰化地方法院以92年度訴字第547 號判處應
    執行有期徒刑2 年確定，上開案件徒刑接續執行，甫於95年
    3 月19日縮短刑期執行完畢等情，有前開被告前案紀錄表可
    參，其於有期徒刑執行完畢後5 年以內故意再犯本件有期徒
    刑以上之前揭2 罪，均為累犯，應均依刑法第47條第1 項規
    定加重其刑。被告所犯之上述2 罪，犯意各別，行為互異，
    應予分論併罰。爰審酌被告素行不佳，前因施用毒品案件，
    經送觀察勒戒、強制戒治及受刑事科刑執行完畢，仍未戒除
    施用毒品之惡習，復施用第一級毒品，戕害身心甚鉅，惟念
    其施用毒品乃戕害自己之健康，尚未危及他人，其犯罪之動
    機、方法、所生損害及生活狀況，及犯後坦承犯行，態度良
    好等一切情狀，分別量處如主文所示之刑，並定其應執行刑
    。扣案之白色粉末1 小包（含袋重0.94公克），經送請法務
    部調查局鑑驗結果，確係第一級毒品海洛因無訛，有上開鑑
    定書1 紙附卷可憑；又扣案之甲基安非他命吸食器1 個，經
    本院囑託高雄醫學大學附設中和紀念醫院檢驗結果，呈甲基
    安非他命陽性反應，有上開檢驗報告在卷可佐，其上殘留之
    甲基安非他命與該吸食器已無從析離，是上開海洛因與吸食
    器，均應依毒品危害防制條例第18條第1 項前段規定宣告沒
    收銷燬。另扣案之吸食器1 個，為被告所有且供施用第二級
    毒品甲基安非他命所用之物，業據被告供明在卷，爰依刑法
    第38條第1 項第2 款規定併予宣告沒收之。
據上論斷，應依刑事訴訟法第299條第1項前段、第273條之1第1
項，毒品危害防制條例第10條第1 項、第2 項、第18條第1 項前
段，刑法第11條、第47條第1 項、第38條第1 項第2 款、第51條
第5 款，判決如主文。
本案經檢察官潘國威到庭執行職務。
中　　華　　民　　國　　96　　年　　6　　月　　29 　　日
                  刑事第一庭    法  官  黃聖涵
以上正本證明與原本無異。
如不服本判決應於收受本判決送達後十日內向本院提出上訴書狀，
其未敘述上訴理由者，並得於提起上訴後十日內向本院補提理由
書狀（均須按他造當事人之人數附繕本）「切勿逕送上級法院」
中　　華　　民　　國　　96　　年　　6 　　月　　29    日
                                書記官  蘇雅慧
本件論罪科刑法條：
毒品危害防制條例第10條
施用第一級毒品者，處 6 月以上 5 年以下有期徒刑。
施用第二級毒品者，處 3 年以下有期徒刑。
